臺灣臺東地方法院交通事件裁定　　　　100年度交聲字第50號
原處分機關　交通部公路總局高雄區監理所臺東監理站
異　議　人
即受處分人　黃唯婷
送達代收人　吳惠玲
上列異議人即受處分人因違反道路交通管理處罰條例案件，對於
交通部公路總局高雄區監理所臺東監理站於民國100年5月3日所
為之處分（原處分案號：東監違裁字第裁81-E39A86582號）聲明
異議，本院裁定如下：
    主  文
異議駁回。
    理  由
一、原處分意旨略以：異議人即受處分人黃唯婷所有787-GKY號
    重型機車，於民國99年12月12日13時45分許，在新竹市○○
    路、建功路口，經新竹市警察局第二分局頂埔派出所執勤員
    警逕行舉發其「在禁止臨時停車處所停車」之違規行為，經
    原處分機關於100年5月3日以東監違裁字第裁81-E39A86582
    號，依違反道路交通管理處罰條例第56條第1項第1款之規定
    ，處罰鍰新臺幣900元。
二、異議意旨略以：異議人就讀於交通大學，於99年12月12日13
    時45分許違規停車於新竹市○○路、建功路口，遭開違規停
    車單並拖吊至拖吊場，異議人很快地到拖吊場繳交罰鍰，將
    機車領回，但之後仍收到監理站的裁罰單，行政作業顯有瑕
    疵，為此聲明異議云云。
三、按在禁止臨時停車處所不得停車，在禁止臨時停車處所停車
    者，處新臺幣600元以上1,200元以下罰鍰，道路交通安全規
    則第112條第1項第1款、道路交通管理處罰條例第56條第1項
    第1款定有明文。次按道路交通管理處罰條例所稱之汽車，
    依該條例第3條第8款規定包括機器腳踏車。再按紅實線標線
    ，設於路側，用以禁止臨時停車，道路交通標誌標線號誌設
    置規則第149條第1項第1款第5目亦定有明文。再按，逕行舉
    發汽車違反本條例第56條規定，駕駛人不在場或未能將車輛
    移置者，每逾二小時，得連續舉發之，違反道路交通管理事
    件統一裁罰基準及處理細則第13條第4項定有明文。
四、經查：
（一）異議人於99年12月12日13時45分許、同日16時45分許，將
      所有車牌號碼787-GKY號機車停放於新竹市○○路、建功
      路口及光復路清大郵局前劃設有紅線處之事實，有舉發違
      反道路交通管理事件通知單影本1紙、違規查詢報表1紙、
      、違規採證照片2張及新竹市警察局第二分局100年6月7日
      竹市警二分五字第100 0012066號函所附入案明細表2紙在
      卷足憑（見本院卷第6、15、18、19、23、24頁）。而觀
      諸前開採證照片所示，異議人所有該機車確係停放於劃設
      有紅線之路段，異議人亦不爭執於上開期間有違規停車之
      情，是異議人在禁止臨時停車處所停車之違規行為，應堪
      認定。
（二）又逕行舉發汽車有第56條第1項規定之情形，而駕駛人不
      在場或未能將車輛移置者，每逾二小時，得連續舉發之，
      業如前述。考其立法意旨係因交通違規狀態持續不改正者
      因無得連續舉發之明文規定，致民眾常以已獲有交通違規
      舉發通知單，資為不得重複處罰之藉口，遂增訂該條，以
      杜流弊，況如一違規停車行為，遭舉發違規停車一次後，
      行為人即得肆無忌憚繼續違規停車而免再受罰，顯與道路
      交通管理處罰條例第85條之1之規定意旨扞格相背，從而
      ，違規停車行為，立法者認其本質上並不以狀態犯加以解
      釋，而該交通違規行為之處罰，亦有其不適用一事不二罰
      原則之考量。查本件原舉發單位（新竹市警察局第二分局
      頂埔派出所）於99年12月12日13時45分許以異議人在新竹
      市○○路、建功路口之禁止臨時停車處所停車之事實，依
      違反道路交通管理處罰條例第56條第1項第1款規定先行舉
      發異議人違規停車，嗣於同日16時45分許，另由新竹市警
      察局交通隊以E00000000號舉發通知單，再次舉發異議人
      在新竹市○○路清大郵局前之相同違規事實（此次舉發已
      由異議人至拖吊場領車時當場簽收，並於99年12月29日繳
      納結案；見本院卷第13、15頁所附交通部公路總局高雄區
      監理所臺東監理站100年6月1日高監東字第1000007719號
      函及其所附違規查詢報表各1份），上開2次舉發地點係屬
      同一，有新竹市警察局第二分局100年6月23日竹市警二分
      五字第1000013264號函及其所附舉證照片2張供卷可佐（
      見本院卷第22、23、24頁），揆諸上開規定及前揭說明，
      原舉發單位及新竹市警察局交通隊本得先後依法連續舉發
      （2次舉發時間的間隔已逾2小時），而原舉發單位之舉發
      通知單亦已合法送達予異議人，有送達證書影本1紙在卷
      可參（見本院卷第17頁），從而原處分機關依原舉發單位
      合法之舉發而為東監違裁字第裁81-E39A86582號之裁決，
      自屬適法，並無一行為二罰之情形。準此，異議人所辯，
      容有誤認，尚非可採。
五、綜上所述，異議人確有在設有禁止臨時停車標線之處所停車
    之違規行為，原處分機關依道路交通管理處罰條例第56條第
    1項第1款及違反道路交通管理事件統一裁罰基準表等規定，
    裁處異議人新臺幣900元之罰鍰，核無違誤，本件異議為無
    理由，應予駁回。
據上論斷，應依道路交通案件處理辦法第18條，裁定如主文。
中    華    民    國   100    年    7     月    4     日
                   交通法庭   法  官  盧亨龍
以上正本證明與原本無異。
如不服本裁定，應於裁定送達後5日內向本院提出抗告狀（須附
繕本）。
「切勿逕送上級法院」
                              書記官  張俊良
中    華    民    國   100    年    7     月    5     日